【裁判字號】    99,消債抗,10
【裁判日期】    990406
【裁判案由】    更生事件
【裁判全文】
臺灣新竹地方法院民事裁定            99年度消債抗字第10號
抗  告  人  甲○○
上列抗告人因消費者債務清理條例更生事件，對於中華民國99年
3月2日本院99年度消債更字第11號裁定提起抗告，本院裁定如下
：
    主  文
抗告駁回。
抗告程序費用新臺幣壹仟元由抗告人負擔。
    理  由
一、本件抗告人原審聲請意旨略以：抗告人於消費者債務清理條
    例施行前，曾依照中華民國銀行公會會員辦理消費金融案件
    無擔保債務協商機制與金融機構成立協商，然嗣後因有不可
    歸責於己致履行顯有重大困難之事由與證據，而無法履行協
    商條件等語。
二、原審裁定意旨略以：抗告人具狀提出聲請更生，惟漏未繳納
    聲請費新臺幣（下同）1,000 元及未預納郵務送達費3,740
    元，且未以書狀據實報告聲請前2 年內財產變動之狀況，前
    經原審於民國99年2 月4 日裁定命抗告人於20日內補正，該
    裁定於99年2 月8 日合法送達抗告人，有該裁定送達證書在
    卷可稽，抗告人迄於原審裁定時猶未補正，有本院民事科查
    詢簡答表在卷可稽（見本院99年消債更字第11號第221 頁）
    ，乃依消費著債務清理條例第8 條規定，駁回抗告人之聲請
    。
三、抗告意旨略以：抗告人於聲請債務更生前經濟狀況已無法正
    常負擔額外費用，致延誤遞狀時間，至於資料之蒐集整理曠
    日費時，此為抗告人個人債務，故無法補正配偶收入之狀況
    ，似不應以此為補正不足而駁回，抗告人之經濟狀況已無法
    承擔債務，請重新審定本案等語。
四、按聲請更生或清算不合程式或不備其他要件者，法院應以裁
    定駁回之，但其情形可以補正者，法院應定期間先命補正，
    消費者債務清理條例第8 條定有明文。次按提起抗告，應表
    明抗告理由，民事訴訟法第488 條第3 項定有明文。經查，
    抗告人於原審具狀聲請更生，漏未繳納聲請費1,000 及未預
    納郵務送達費3,740 元，亦未報告聲請前二年內財產變動之
    狀況，經原審於99年2 月4 日裁定命抗告人於20日內補正，
    該裁定於99年2 月8 日合法送達抗告人，有該裁定送達證書
    在卷可稽。抗告人迄於原審99年3 月2 日裁定時猶未補正聲
    請費及預納上開本院酌定相當之郵務送達費及原裁定附表所
    示之相關資料、證明，亦有本院民事科查詢簡答表於原審卷
    內可稽（見本院99年消債更字第11號第221 頁）。是抗告人
    並未遵期補正程式之欠缺，原審乃依消費者債務清理條例第
    8 條、第6 條規定，裁定駁回抗告人之聲請，經核於法並無
    違誤。本件抗告人就其未依原審裁定補正上開事項，亦無爭
    執，是以抗告人就其聲請更生既不合程式要件，抗告人稱其
    無法負擔債務，請考量抗告人經濟狀況，重新審定本案云云
    ，不服原裁定，求為廢棄，為無理由，應駁回其抗告。
五、據上論結，本件抗告為無理由，爰裁定如主文。
中    華    民    國    99    年    4     月    6     日
              民事第一庭    審判長法   官  王銘勇
                                  法   官  吳靜怡
                                  法   官  林麗玉
上為正本係照原本作成。
本裁定不得抗告。
中    華    民    國    99    年    4     月    6     日
                                 書 記 官  鄭明枝

司法院資訊處製作；財團法人民間司法改革基金會備份。
